【裁判字號】    95,易,159
【裁判日期】    950821
【裁判案由】    竊盜
【裁判全文】
臺灣花蓮地方法院刑事判決               95年度易字第159號
公  訴  人  臺灣花蓮地方法院檢察署檢察官
被      告  乙○○
                （另案於臺灣泰源技能訓練所強制工作中）
上列被告因竊盜案件，經檢察官提起公訴（95年度偵字第2120號
），由本院合議庭裁定改依簡式審判程序審理，並判決如下：
    主  文
乙○○共同竊盜，處有期徒刑參月，如易科罰金，以銀元參佰元
即新臺幣玖佰元折算壹日。
    事  實
一、乙○○與林達雄（未經起訴）基於意圖為自己不法所有之犯
    意聯絡，於民國95年3月24日上午7時許，在花蓮縣花蓮市○
    ○○○街民勤國宅地下室內，由林達雄實際下手行竊，而乙○
    ○則在外等候之方式，共同竊取甲○○所有車號G6-4029號
    自小客車內之行車執照、汽車保險卡各1張等物，嗣於同日
    晚上10時許，乙○○駕駛車號U6-6449號自小客車行經花蓮
    縣花蓮市○○路2號前之時，為警攔檢查獲其持有上開行車
    執照及汽車保險卡各1張，始循線知悉上情。
二、案經花蓮縣警察局花蓮分局報告臺灣花蓮地方法院檢察署檢
    察官偵查起訴。
    理  由
一、上開犯罪事實，業經被告乙○○於本院審理中坦承不諱，核
    與被害人甲○○於警詢時所指訴財物失竊之情節大致相符，
    並有被害人所立具之贓物認領保管單1張及查獲現場照片4張
    附卷可資為憑，足認被告自白與事實相符，是以本件事證明
    確，被告犯行堪以認定，應依法論科。
二、核被告所為，係犯刑法第320條第1項之竊盜罪。其與林達雄
    之間就上開竊盜犯行，有犯意聯絡及行為分擔，應論以共同
    正犯（按被告於行為後，刑法第28條有關共同正犯之規定，
    業於94年1月7日經立法院修正，並自95年7月1日施行，經比
    較新、舊法結果，新法並未較有利於被告，應依刑法第2條
    第1項前段，適用修正前之刑法第28條規定）。爰審酌被告
    前於93年間因犯常業竊盜罪案件，甫經本院於94年8月26日
    以94年度訴字第28號判處有期徒刑1年6月，刑前強制工作3
    年，並於95年1月29日確定一節，有臺灣高等法院被告前案
    紀錄表1份附卷可稽，足見其素行不佳，惟於本件所竊取他
    人財物之價值並不高，對於被害人所生之損害尚屬有限，復
    參酌其犯罪之動機、目的、手段以及被告於本院審理時已願
    據實坦承犯行，犯後態度尚稱良好等一切情狀，量處如主文
    所示之刑，並諭知易科罰金之折算標準。
三、另按被告於行為後，刑法第41條有關易科罰金折算標準之規
    定，業於94年1月7日經立法院修正通過，並自95年7月1日施
    行，其中修正前第41條第1項前段係規定「犯最重本刑為五
    年以下有期徒刑以下之刑之罪，而受六個月以下有期徒刑或
    拘役之宣告，因身體、教育、職業、家庭之關係或其他正當
    事由，執行顯有困難者，得以一元以上三元以下折算一日，
    易科罰金。」（依罰金罰鍰提高標準條例第2條前段《已修
    正刪除》規定，就其原定數額提高為100倍折算1日，則本件
    被告行為時之易科罰金折算標準，應以銀元300元折算1日；
    再依現行法規所定貨幣單位折算新臺幣條例第2條規定，折
    算為新臺幣後，應以新臺幣900元折算為1日），惟修正後之
    新法第41條第1項前段則為「犯最重本刑為五年以下有期徒
    刑以下之刑之罪，而受六個月以下有期徒刑或拘役之宣告者
    ，得以新臺幣一千元、二千元或三千元折算一日，易科罰金
    。」，經比較修正前後之易科罰金折算標準，應以95年7月1
    日修正公布施行前之規定，較有利於行為人，自應依刑法第
    2條第1項前段，適用行為時即修正前之刑法第41條第1項前
    段規定，定其折算標準（臺灣高等法院暨所屬法院因應新修
    正刑法施行座談會第5號提案第1子題研討結論參照）。
四、末按「除被告所犯為死刑、無期徒刑、最輕本刑為3年以上
    有期徒刑之罪或高等法院管轄第1審案件者外，於前條第1項
    程序進行中，被告先就被訴事實為有罪之陳述時，審判長得
    告知被告簡式審判程序之旨，並聽取當事人、代理人、辯護
    人及輔佐人之意見後，裁定進行簡式審判程序。」刑事訴訟
    法第273條之1定有明文。查本件被告所犯上開刑法第320條
    第1項之竊盜罪，其法定刑非最輕本刑為3年以上有期徒刑之
    罪，且被告於本院95年8月7日準備程序進行中，復就被訴之
    事實為有罪之陳述，經告知被告簡式審判程序之旨，被告及
    公訴人對於本件改依簡式審判程序審理亦均表示同意，是本
    院即依前揭刑事訴訟法規定，裁定本件進行簡式審判程序，
    附此敘明。
據上論斷，應依刑事訴訟法第273條之1第1項、第299條第1項前
段，刑法第320條第1項、第2條第1項前段、修正前刑法第28條、
第41條第1項前段，罰金罰鍰提高標準條例第1條前段、修正前罰
金罰鍰提高標準條例第2條，現行法規所定貨幣單位折算新臺幣
條例第2條，判決如主文。
中    華    民    國    95    年    8    月  21    日
                          臺灣花蓮地方法院刑事第三庭
                                      法  官  楊仲農
上列正本證明與原本無異。
                                      書記官
中    華    民    國   95     年    8    月   22     日
附錄本案論罪法條全文：
中華民國刑法第320條
(普通竊盜罪、竊佔罪)
意圖為自己或第三人不法之所有，而竊取他人之動產者，為竊盜
罪，處五年以下有期徒刑、拘役或五百元以下罰金。
意圖為自己或第三人不法之利益，而竊佔他人之不動產者，依前
項之規定處斷。
前二項之未遂犯罰之。


司法院資訊處製作；財團法人民間司法改革基金會備份。
